【裁判字號】    89,交聲,157
【裁判日期】    900328
【裁判案由】    聲明異議
【裁判全文】
臺灣臺中地方法院交通事件事裁定                  八十九年度交聲字第一五七號
    原處分機關  交通部公路局台中區監理
    異 議人 即
    受 處分 人  林榮泰即甲○○○地登記專業代理人事務所
右列受處分人因違反道路交通管理處罰條例案件，對於交通部公路局台中區監理所中
華民國八十九年十月二十六日所為之處分（中監違字第車裁六○─0000000號
），聲明異議，本院裁定如左：
    主  文
異議駁回。
    理  由
一、本件受處分人即異議人林榮泰即甲○○○地登記專業代理人事務所聲明異議意旨
    略以：受處分人所駕駛之車輛均依規定速度行車，且舉發機關所使用之測量儀器
    可能有誤差，原處分機關之裁罰於法無據，為此聲明異議，請求撤銷原處分云云
    。
二、按汽車駕駛人，行車速度，超過規定之最高時速者，處銀元四百元以上八百元以
    下罰鍰；又汽車駕駛人違反前開規定者，除依該條款處罰鍰外，並予記違規點數
    一點，道路交通管理處罰條例第四十條第一項、第六十三條第一項第一款分別定
    有明文。次按汽車違反道路交通管理事件，以科學儀器取得違規證據資料，足資
    認定其違規事實者，得逕行舉發之，而逕行舉發，應記明車輛牌照號碼、車型等
    可資辨明之資料，查明汽車所有人姓名或名稱、住址，並以該汽車所有人為被通
    知人製單舉發之，由舉發機關送達被通知人；且逕行舉發違反道路交通管理事件
    ，經汽車所有人依通知單之應到案日期前到案，並告知違規駕駛人姓名、身分證
    統一編號及住址者，處罰機關應即另行通知違規駕駛人到案依法處理，逾應到案
    日期，處罰機關應依道路交通管理處罰條例第八十五條第三項規定處罰該汽車所
    有人，違反道路交通管理事件統一裁罰標準及處理細則第二十三條第一項第五款
    、第二項、第十一條第一項第二款、第二十四條亦分別定有明文。
三、經查：本件受處分人所有之車牌號碼Ｈ四─０六八八號自用小客車，確曾於民國
    八十八年一月二十日上午十一時十一分許，行經時速限制為四十公里之台十線九
    公里二百五十公尺處，以時速七十六公里之速度超速行駛，超速達三十六公里之
    事實，有台中縣警察局設於該處之雷達自動測速照相設備拍攝之採證照片一紙在
    卷可憑，受處分人對於照片內之車輛為其所有之事實，於本院九十年三月二十三
    日訊問時，亦不爭執。而參以目前警方所用雷達測速儀器之精確性，應可認定受
    處分人所有之自用小客車確有超速行駛之事實，受處分人空言其所有自用小客車
    未超速測量儀器可能有誤差云云，核與事實不符，受處分人前開所辯自無足採。
    次查，受處分人所有上開車輛因有前述超速違規情事，經台中縣警察局交通隊於
    八十八年二月十六日以中縣警交字第０四Ｚ000000000號舉發違反道路
    交通管理事件通知單逕行舉發等情，亦有前揭舉發單影本一紙在卷可憑，則交通
    部公路局臺中區監理所在未有受處分人繳交罰鍰紀錄下，本諸權責據以裁處受處
    分人罰鍰新台幣二千四百元，並記違規點數一點，核無不當。本件聲明異議為無
    理由，應予駁回。
四、據上論斷，應依道路交通管理處罰條例第八十七條第二項，道路交通案件處理辦
    法第十九條，裁定如主文。
中      華      民      國    九十      年      三      月    二十八    日
                                   臺灣臺中地方法院交通法庭
                                       法  官  劉長宜
右正本證明與原本無異。
如不服本裁定應於送達後五日內向本院提出抗告狀。
                                            書記官
中      華      民      國     九九十   年    三      月     二十八   日


司法院資訊處製作；財團法人民間司法改革基金會備份。
